臺灣高雄地方法院刑事判決           100年度審易字第3192號
公  訴  人  臺灣高雄地方法院檢察署檢察官
被      告  陳明順
            蔣瑞國
            蔣瑞龍
上列被告因傷害等案件，經檢察官提起公訴（100 年度偵字第21
461 號），本院判決如下：
    主  文
本件公訴不受理。
    理  由
一、公訴意旨略以：被告蔣瑞國與蔣瑞龍係兄弟關係，其2 人於
    民國100 年4 月2 日晚上9 時許，一同至被告陳明順所經營
    位於高雄市○○區○○路114 號之「明麗企業社」內，把玩
    店內所擺設之遊戲機台，因投幣後發生遊戲機台故障情形，
    被告蔣瑞國以電話聯絡被告陳明順到場處理故障事宜，然與
    被告陳明順在電話中發生爭執，被告蔣瑞龍竟因此心生不滿
    ，單獨基於毀損之犯意，徒手將店內之明星拳擊機機台及洞
    洞樂機台推倒，致明星拳擊機機台外殼破損、液晶螢幕破裂
    及電腦機板故障，洞洞樂機台則外殼玻璃破裂、內部馬達斷
    裂，足以生損害於被告陳明順。嗣於同日晚上10時許，被告
    陳明順抵達上揭店址後，被告蔣瑞國、蔣瑞龍竟共同基於傷
    害之犯意聯絡，持鋁棒或石頭毆打被告陳明順，致被告陳明
    順受有頭外傷、四肢多處擦挫傷、右手食指骨折、左手脛骨
    骨折等傷害。被告陳明順亦基於傷害之犯意，徒手及持木棒
    毆打被告蔣瑞國及蔣瑞龍，致使被告蔣瑞國受有頭部外傷併
    右眼眶挫傷等傷害，被告蔣瑞龍則受有頭部外傷併腦震盪、
    背部挫傷等傷害。因認被告蔣瑞龍涉犯刑法第354 條毀損罪
    、被告蔣瑞龍、蔣瑞國、陳明順均涉犯刑法第277 條第1 項
    傷害罪嫌等語。
二、按刑法第277 條第1 項之傷害罪，依同法第287 條規定須告
    訴乃論；刑法第354 條之毀損罪，依同法第357 條規定亦須
    告訴乃論。次按告訴乃論之罪，告訴人於第一審辯論終結前
    ，得撤回其告訴；又告訴經撤回者，法院應諭知不受理之判
    決。法院為不受理之判決，得不經言詞辯論為之，刑事訴訟
    法第238 條第1 項、第303 條第3 款、第307 條分別定有明
    文。
三、經查，被告蔣瑞龍被訴前開毀損、傷害部分及被告蔣瑞國被
    訴前開傷害部分，均經告訴人陳明順於100 年10月13日具狀
    撤回告訴；另被告陳明順被訴傷害部分，亦經告訴人蔣瑞龍
    、蔣瑞國於100 年10月13日具狀撤回告訴，有本院移付調解
    簡要紀錄1 份、撤回告訴聲請狀3 份在卷可稽，揆諸前開說
    明，爰不經言詞辯論，依刑事訴訟法第303 條第3 款規定，
    逕為諭知不受理之判決。
據上論斷，應依刑事訴訟法第303 條第3 款、第307 條，判決如
主文。
中    華    民    國   100    年    10    月    20    日
                  刑事第十庭    法  官  毛妍懿
以上正本證明與原本無異。
如不服本判決應於收受送達後10日內向本院提出上訴書狀，並應
敘述具體理由；如未敘述上訴理由者，應於上訴期間屆滿後20日
內向本院補提理由書（均須按他造當事人之人數附繕本）「切勿
逕送上級法院」。
中    華    民    國   100    年    10    月    20    日
                                書記官  陳蓉柔